臺灣桃園地方法院刑事判決　　　　　　　96年度訴字第1236號
公　訴　人　臺灣桃園地方法院檢察署檢察官
被　　　告　甲○○
指定辯護人　本院公設辯護人　林宗翰
上列被告因違反毒品危害防制條例案件，經檢察官提起公訴（96
年度毒偵字第1388號），被告於準備程序進行中為有罪之陳述，
經本院合議庭裁定由受命法官獨任進行簡式審判程序後，檢察官
聲請改依協商程序而為判決，本院判決如下：
    主  文
甲○○施用第一級毒品，累犯，處有期徒刑捌月，減為有期徒刑
肆月，如易科罰金，以新臺幣壹仟元折算壹日；又施用第二級毒
品，累犯，處有期徒刑陸月，如易科罰金，以新臺幣壹仟元折算
壹日，減為有期徒刑參月，如易科罰金，以新臺幣壹仟元折算壹
日。應執行有期徒刑陸月，如易科罰金，以新臺幣壹仟元折算壹
日。
一、犯罪事實：
    甲○○前曾於民國87年間因施用毒品案件，經臺灣板橋地方
    法院以87年度毒聲字第2007號裁定送觀察、勒戒後，認無繼
    續施用毒品傾向，經臺灣板橋地方法院檢察署檢察官於87年
    10月3 日以87年度偵字第20312 號不起訴處分確定；復於88
    年間因施用毒品案件，除經臺灣板橋地方法院以88年度毒聲
    字第3382號裁定送觀察、勒戒後，認有繼續施用毒品傾向，
    經臺灣板橋地方法院以88年度毒聲字第3780號裁定送強制戒
    治1 年，嗣於89年3 月16日停止戒治，所餘期間付保護管束
    ，於89年6 月20日保護管束期滿外，並經臺灣板橋地方法院
    以88年度訴字第1209號判決分別判處有期徒刑6 月、4 月，
    並定應執行有期徒刑8 月確定；又於91年間因施用毒品案件
    ，除經臺灣板橋地方法院以91年度毒聲字第589 號裁定令入
    戒治處所施以強制戒治1 年，並於92年2 月17日執行完畢外
    ，且由臺灣板橋地方法院以91年度訴字第621 號判決處有期
    徒刑7 月確定，嗣於91年1 月31日入監接續執行上開有期徒
    刑8 月及7 月，並於93年1 月20日因縮短刑期假釋出監；其
    復於95年間因施用毒品案件，經臺灣板橋地方法院以95年度
    簡字第4098號判處有期徒刑6 月確定。詎竟仍未戒除毒癮，
    又分別基於施用第一級毒品海洛因及第二級毒品安非他命之
    犯意，於上開徒刑執行完畢後5 年內之96年3 月12日上午7
    時許，在其位於臺北縣板橋市○○路○ 段1 號17樓之17住處
    內，施用第一級毒品海洛因及第二級毒品安非他命各1 次。
    嗣於同日上午11時許，在前開處所，與張慶（另案偵辦）同
    為警查獲。案經臺北縣政府警察局土城分局移送臺灣桃園地
    方法院檢察署檢察官偵查起訴。
二、證據：
  (一)被告甲○○於本院行準備程序時自白。
  (二)臺北縣政府警察局土城分局被採尿人姓名編號對照表1 件。
  (三)臺灣檢驗科技股份有限公司濫用藥物尿液檢驗報告1 份。
三、本件經檢察官與被告於審判外達成協商之合意且被告已認罪
    ，其合意內容為：被告願受科刑範圍關於施用第一級毒品海
    洛因部分為有期徒刑8 月，施用第二級毒品安非他命部分為
    有期徒刑6 月，次按被告犯罪之時間，係在中華民國96年4
    月24日之前，是其所犯符合中華民國九十六年罪犯減刑條例
    第3 條第1 項所定之減刑條件，應依該減刑條例第2 條第1
    項第3 款之規定，減其宣告刑二分之一，故分別減為有期徒
    刑4 月、3 月，應執行有期徒刑6 月，並諭知易科罰金之標
    準。經查，上開協商合意並無刑事訴訟法第455 條之4 第1
    項所列情形之一，檢察官聲請改依協商程序而為判決，本院
    爰不經言詞辯論，於協商合意範圍內為協商判決，合予敘明
    。
四、又扣案之海洛因9 包（共計淨重44.37 公克）、安非他命3
    包（原共計淨重0.8600公克，驗餘共計淨重0. 8575 公克）
    、吸食器1 組、磅秤2 臺、分裝杓7 支、殘渣袋10只、未使
    用之注射針筒14支及分裝袋367 個，均屬另案扣案物，自不
    為沒收之諭知，附此敘明。
五、應適用之法條：刑事訴訟法第273 條之1 第1 項、第455 條
    之2 第1 項、第455 條之4 第2 項、第455 條之8 、第454
    條第2 項，毒品危害防制條例第10條第1 項、第2 項，刑法
    第11條前段、第41條第1 項前段、第47條第1 項、第51條第
    5 款、刑法施行法第1 條之1 第1 項、第2 項但書，中華民
    國九十六年罪犯減刑條例第2 條第1 項第3 款、第7 條、第
    9 條、第10條。
六、協商判決除有刑事訴訟法第455 條之4 第1 項第1 款於本訊
    問程序終結前，被告撤銷協商合意或檢察官撤回協商聲請者
    ；第2 款被告協商之意思非出於自由意志者；第4 款被告所
    犯之罪非第455 條之2 第1 項所定得以協商判決者；第6 款
    被告有其他較重之裁判上一罪之犯罪事實者；第7 款法院認
    應諭知免刑或免訴、不受理者情形之一，及違反同條第2 項
    「法院應於協商合意範圍內為判決；法院為協商判決所科之
    刑，以宣告緩刑或二年以下有期徒刑、拘役或罰金為限」之
    規定者外，不得上訴。
七、如有前述例外得上訴之情形，又不服本件判決，得自收受判
    決送達之日起10日內，向本院提出上訴書狀，上訴於第二審
    法院。
中　　華　　民　　國　　96　　年　　8 　　月　　31　　日
                  刑事第七庭    法　官　連雅婷
以上正本證明與原本無異。
如不服本判決，應於送達後10日內，向本院提出上訴狀。
                                書記官　張尹嫚
中　　華　　民　　國　　96　　年　　9 　　月　　7 　　日
附錄條文：
毒品危害防制條例第10條
施用第一級毒品者，處 6 月以上 5 年以下有期徒刑。
施用第二級毒品者，處 3 年以下有期徒刑。
